臺灣臺北地方法院刑事判決　　　　　　　　　　　　　　九十年度訴字第一八七號
　　公　訴　人　臺灣臺北地方法院檢察署檢察官
　　被　　　告　申○○
　　選任辯護人　陳美華律師
　　　　　　　　簡維能律師
　　被　　　告　乙○○
　　被　　　告　丙○○
　　被　　　告　壬○○
　　被　　　告　天○○
　　選任辯護人　劉樹錚律師
　　　　　　　　俞秀美律師
　　　　　　　　楊久弘律師
右列被告因違反稅捐稽徵法案件，經檢察官提起公訴（八十八年度偵字第一九七九七
、一九七九八、一九七九九、一九八０一、一九八０二、一九八０三號），本院判決
如左：
    主  文
申○○共同連續意圖為自己及他人不法之所有，而侵占對於業務上所持有之物，處有
期徒刑壹年。緩刑五年。
丙○○共同連續意圖為自己及他人不法之所有，而侵占對於業務上所持有之物，處有
期徒刑壹年陸月。
乙○○共同連續意圖為自己及他人不法之所有，而侵占對於業務上所持有之物，處有
期徒刑壹年貳月。
壬○○共同意圖為自己及他人不法之所有，而侵占對於業務上所持有之物，處有期徒
刑陸月，如易科罰金，以參佰元折算壹日。
天○○共同連續意圖為自己及他人不法之所有，而侵占對於業務上所持有之物，處有
期徒刑捌月。緩刑肆年。
    事  實
一、緣申○○自民國八十四年九月間起至八十七年七月間止，擔任位於臺北市○○○
    路○段六八號一樓，經內政部立案之中華民國關懷親子協會（下稱親子協會）之
    理事長，為執行業務之人，收受捐贈款項為其業務範圍之一，其於八十六年十月
    間為籌措資金彌補該協會之虧損，經其友人乙○○（民國七年一月十五日生，至
    八十七年一月十五日為滿八十歲之人）介紹認識丙○○，申○○、乙○○與丙○○三人即共同基於意圖為自己及他人不法之所有及行使偽造業務上登載不實文書
    、幫助逃漏稅捐之概括犯意聯絡，決定以該協會捐贈收據金額之百分之十五之價
    格對外販售捐贈收據予捐贈人，申○○乃將親子協會之捐贈收據與該協會設於合
    作金庫城東支庫之活期存款存摺（帳號0000000000000號）及已蓋
    用印章之提款單等物交付予丙○○，推由丙○○覓得捐贈人後，依後述方式為之
    ，而丙○○復分別與天○○、焦希珍、張淡生、卯○○等人共同基於同前之概括
    犯意聯絡，由天○○、焦希珍、張淡生（上開二人未據起訴）、卯○○（業經本
    院九十年度簡字第二四二０號判決確定）等人介紹部分之捐贈人（此部分詳如後
    述），或匯款捐贈收據之金額入親子協會之帳戶內，再由丙○○以前開提款單提
    領捐贈金額之百分之八十五返還捐贈人（即親子協會實得百分之十五），或由捐
    贈人直接交付捐贈金額之百分之十五予丙○○，再由丙○○代申○○登載不實金
    額於其業務上作成之全額捐贈收據後交付予捐贈人，用以申報扣抵綜合所得稅扣
    除額，嗣丙○○再將捐贈收據金額之百分之十交付予申○○，其餘百分之五由丙○○分得，丙○○並依天○○所介紹之捐贈人數自其所得百分之五中取出五分之
    二交付天○○以為佣金，申○○則分別於八十六年底支付新臺幣（以下同）二萬
    元、八十七年七月間支付十三萬二千元予乙○○以為佣金，及巳○○實際捐贈款
    之三分之一交予壬○○以為佣金，而由渠等侵吞如附表五所示之金額入己。渠等
    三人自八十六年七、八月間起至八十七年一月間止，以上開方式連續對外販售如
    附表一所示之不實之捐贈收據。適有稅捐稽徵法之納稅義務人玄○○、丁○○、
    子○○、戌○○、地○○、宇○○、亥○○、癸○○、甲○○、午○○與卯○○
    等人，及經與申○○共同基於同前犯意聯絡之壬○○所介紹之納稅義務人巳○○
    ，以及經由與丙○○共同基於同前之概括犯意聯絡之天○○、焦希珍、張淡生及
    卯○○分別介紹之納稅義務人辛○○、宙○○、戊○○、辰○○、庚○○與酉○○、未○○、寅○○、丑○○，其均明知僅對親子協會捐贈新臺幣四千餘元至十
    餘萬元不等之數額，竟取得如附表一所示之業務上登載不實之捐贈收據，於八十
    七年三月間持向財政部國稅局稽徵機關行使，用以申報扣抵八十六年度之綜合所
    得稅扣除額，以此不正當之方法逃漏如附表三、四所示稅捐金額，申○○明知上
    開之捐贈金額不實，仍將此不實事項登載於業務上作成之說明書及財政部臺北市
    國稅局各類所得資料申報書，並持之向財政部國稅局稽徵機關行使，均足以生損
    害稅捐稽徵機關對於稅捐稽徵之正確性。
二、己○○（未據起訴）係擔任中華金齡關懷協會（下稱金齡協會）理事長，王守仁
    （已歿）係擔任金齡協會之秘書長，均為執行業務之人，收受捐贈款項為其業務
    範圍之一，為籌措資金，於八十六年間經其友人乙○○介紹認識丙○○，己○○
    、王守仁、乙○○與丙○○四人即共同基於意圖為自己及他人不法之所有及行使
    偽造業務上登載不實文書、幫助逃漏稅捐之概括犯意聯絡，決定以該協會捐贈收
    據金額之百分之十五之價格對外販售捐贈收據予捐贈人，己○○乃將金齡協會之
    捐贈收據與該協會設於亞太商業銀行南門分行之存摺（帳號000000000
    0000號）及已蓋用印章之提款單等物交付予丙○○，推由丙○○覓得捐贈人
    後，以後述方式為之，而丙○○復與天○○及焦希珍等人共同基於同前之概括犯
    意聯絡，由天○○及焦希珍等人介紹部分之捐贈人（此部分詳如後述），或匯款
    捐贈收據之金額入金齡協會之帳戶內，再由丙○○以前開提款單提領捐贈金額之
    百分之八十五返還捐贈人（即金齡協會實得百分之十五），或由捐贈人直接交付
    捐贈金額之百分之十五予丙○○，再由丙○○代己○○登載不實金額於其業務上
    作成之捐贈收據後交付予捐贈人，用以申報扣抵綜合所得稅扣除額，嗣丙○○再
    將捐贈收據金額之百分之十交付予己○○及王守仁，其餘百分之五由丙○○分得
    ，丙○○並依天○○所介紹之捐贈人數自其所得百分之五中取出五分之二交付天
    ○○以為佣金，己○○則於八十六年七、八月間交由王守仁支付三萬元予乙○○
    以為佣金，而由渠等侵吞如附表六所示之金額入己。渠等三人自八十六年七月間
    起至八十七年一月間止，以上開方式連續對外販售如附表二所示之不實之捐贈收
    據。適有稅捐稽徵法之納稅義務人地○○、子○○、戌○○、亥○○、癸○○與
    甲○○等人，及經由與丙○○共同基於同前之概括犯意聯絡之天○○及焦希珍分
    別介紹之納稅義務人辛○○、宙○○、戊○○與酉○○、未○○，其均明知僅對
    金齡協會捐贈如附表二所示之捐贈金額百分之十五之數額，竟取得如附表二所示
    之業務上登載不實之捐贈收據，連續於八十七年三月間及八十八年三月間持向財
    政部國稅局稽徵機關行使，用以申報扣抵八十六及八十七年度之綜合所得稅扣除
    額，以此不正當之方法逃漏如附表三、四所示稅捐金額，足以生損害稅捐稽徵機
    關對於稅捐稽徵之正確性。
三、案經法務部調查局臺北市調查處報告臺灣臺北地方法院檢察署偵查起訴。
    理  由
一、右揭犯罪事實，業據被告丙○○坦承不諱，訊據被告申○○、天○○固承認有如
    犯罪事實欄所述之行為，惟否認有幫助他人逃漏稅捐、行使業務上登載不實之文
    書及業務侵占等犯行，被告申○○辯稱：伊因親子協會之資金短絀，經由乙○○
    認識丙○○，而以如犯罪事實欄所載之捐款方式籌措資金，伊以為此屬合法管道
    ，且伊收取捐贈金額之百分之十均用於親子協會云云；被告天○○則辯稱：伊以
    為此為合法之捐款，方介紹客戶以此節稅云云；質之被告乙○○承認有介紹申○○及丙○○認識，並於前開時間收受申○○、己○○交付各該金額，惟否認有幫
    助他人逃漏稅捐、行使業務上登載不實之文書及業務侵占等犯行，並以伊僅有介
    紹申○○與丙○○認識，至於申○○與丙○○如何約定捐款之方式、佣金如何計
    算等，伊均無所知，至於己○○係於伊辦公桌上取得丙○○之名片而自行與丙○○聯繫，非經由伊介紹認識云云置辯；訊據被告壬○○固承認有告知巳○○向親
    子協會捐款以為節稅方式，惟矢口否認有何幫助他人逃漏稅捐、行使業務上登載
    不實之文書及業務侵占等犯行，辯稱：其不知此為非法之捐款，且其僅有告知巳
    ○○親子協會匯款之帳號，其後均由巳○○自行與申○○接洽，其亦未取得任何
    佣金云云。惟查：右揭犯罪事實，業據同案被告玄○○、丁○○、子○○、寅○○、戌○○、地○○、未○○、宇○○、亥○○、丑○○、癸○○、甲○○、午
    ○○、卯○○、巳○○、辛○○、宙○○、戊○○、辰○○、庚○○及酉○○於
    本院調查中供述明確，且因渠等已坦承犯行，業經本院改依簡易判決處刑，以九
    十年度簡字第二四二０號判決確定，有該案卷影本附卷足稽，並有證人即金齡協
    會理事長己○○到庭證述屬實，復有如附表一、二（編號一至五）所示之捐贈收
    據、親子協會合作金庫城東支庫之活期存款存摺、往來明細表、取款憑條、匯款
    申請書、說明書及財政部臺北市國稅局各類所得資料申報書影本各一份在卷足憑
    ，又同案被告玄○○等人因被告申○○、乙○○、丙○○、天○○及壬○○之幫
    助而逃漏稅捐如附表三、四所示之金額，有財政部臺灣省北區國稅局新莊稽徵所
    北區國稅新莊徵第九０００六五六一八四號函暨檢附報稅資料、財政部臺灣省北
    區國稅局三重稽徵所北區國稅三重徵第九００七四七一一號函暨檢附報稅資料、
    財政部臺北市國稅局大同稽徵所財北國稅大同資字第九０００二四五二號函暨檢
    附報稅資料、財政部臺灣省北區國稅局桃園縣分局北區國稅桃縣徵第九００四五
    七三一號函暨檢附報稅資料、財政部臺北市國稅局文山稽徵所財北國稅文山徵字
    第九０００二八七六號函暨檢附報稅資料、財政部臺北市國稅局大安稽徵所財北
    國稅大安徵字第九００一０四八五號函暨檢附報稅資料、財政部臺北市國稅局士
    林稽徵所財北國稅士林資字第九０００三七八二號函暨檢附報稅資料、財政部臺
    北市國稅局信義稽徵所財北國稅信義資字第九０００四五０五、財政部臺北市國
    稅局大同稽徵所財北國稅大同資字第九０００二五二一號函暨檢附報稅資料號函
    暨檢附報稅資料、財政部臺北市國稅局松山稽徵所財北國稅松山征字第六三０七
    號函暨檢附報稅資料、財政部臺北市國稅局中南稽徵所財北國稅中南徵字第九０
    ００五一一八號函暨檢附報稅資料、財政部臺北市國稅局中北稽徵所財北國稅中
    北徵字第九０００六二一六號函暨檢附報稅資料、財政部臺北市國稅局大同稽徵
    所財北國稅大同資字第九０００三０六六號函暨檢附報稅資料、財政部臺北市國
    稅局信義稽徵所財北國稅信義資字第九０００五四一二號函暨檢附報稅資料、財
    政部臺北市國稅局松山稽徵所財北國稅松山征字第七六九０號函暨檢附報稅資料
    、財政部臺北市國稅局文山稽徵所財北國稅文山徵字第九０００三五三四號函暨
    檢附報稅資料、財政部臺北市國稅局中和稽徵所財北國稅中和徵字第九０一一一
    二四九號函暨檢附報稅資料、財政部臺北市國稅局北投稽徵所財北國稅北投徵字
    第九００六０六四０號函暨檢附報稅資料、財政部臺北市國稅局內湖稽徵所財北
    國稅內湖徵字第九０００三五二七號函暨檢附報稅資料、財政部臺北市國稅局大
    同稽徵所財北國稅大同資字第九００六一００六號函暨檢附報稅資料、財政部臺
    北市國稅局士林稽徵所財北國稅士林資字第九０００四九０四號函暨檢附報稅資
    料、財政部臺北市國稅局淡水稽徵所財北國稅淡水徵字第九００七０四七０號函
    暨檢附報稅資料、財政部臺北市國稅局大安稽徵所財北國稅大安徵字第九００六
    二六七五四號函暨檢附報稅資料、財政部臺北市國稅局淡水稽徵所財北國稅淡水
    徵字第九０００二四一八號函暨檢附報稅資料、財政部臺北市國稅局中北稽徵所
    財北國稅中北徵字第九００一００八四號函暨檢附報稅資料、財政部臺灣省中區
    國稅局虎尾稽徵所中區國稅虎尾徵字第０九００００九四三三號函暨檢附報稅資
    料、財政部臺灣省北區國稅局台北縣分局北區國稅北縣徵字第九０一四一三一六
    號函暨檢附報稅資料、財政部臺灣省中區國稅局虎尾稽徵所中區國稅虎尾徵字第
    ０九００００二二００號函暨檢附報稅資料各一份以及世華銀行匯款回條二紙附
    卷可稽。參以本件捐贈人或匯款全額至親子或金齡協會上開帳戶，而為各該協會
    所有，被告丙○○與申○○、己○○竟分別共同將其中百分之八十五全額返還予
    各該捐贈人，或捐贈人直接捐贈百分之十五，即可獲得全額之捐贈收據，用以申
    報綜合所得稅扣抵稅額之事實，被告申○○、丙○○、壬○○、天○○及乙○○
    既均係執行業務且甚有經驗之人，又渠等與上開同案被告（捐贈人）申報綜合所
    得稅多年，自難諉為不知該等行為顯係違法且造成稅賦不公平之情，復觀之同案
    被告即捐贈人寅○○、戌○○、亥○○、甲○○、巳○○均於偵查中供述渠等皆
    捐贈全額予各該協會，嗣雖有受退還百分之八十五之金額，惟事前並不知會退還
    該部分捐款等情，巳○○並供稱其捐贈及退還部分款均由被告壬○○為之，除上
    開捐贈人因明知上情仍以全額申報綜合所得稅而無解於其以不正當方法逃漏稅捐
    罪責外，被告等明知已屬於各該協會所有款項而任意取其百分之八十五退還予捐
    贈人，殊難謂合，及嗣後被告丙○○、乙○○、壬○○、天○○皆自親子協會或
    金齡協會獲取前述佣金金額，渠等果非心存貪念及明知故犯，何克致此？顯見渠
    等係為自己或他人不法所有而為甚明等情以觀，在在足見本件事證明確，被告等
    所辯係飾卸之詞，不足採信，其犯行堪以認定。至被告丙○○於審判期日翻異前
    供而稱其實際上並未取得現金，其找人捐贈而分得款（實際捐贈款之三分之一或
    其五分之三）係其捐贈全額之百分之十五而取得全額收據時扣抵完成云云，既與
    申○○、己○○始終一致之供述及卷證資料不相適合，要難採取，併此敘明。
二、查捐贈人將捐款匯入親子或金齡協會帳戶後，即屬各該協會所有，被告等將其中
    部分提還捐贈人或予以朋分入己，因共犯申○○、己○○、王守仁分別為各該協
    會負責人，收受捐贈款並負保管及依法保管及依法善用之責，亦屬其經管業務事
    項，故渠等為上述行為，顯係對於業務上所持有之財物予以侵占無疑。故核被告
    等人所為，均係犯刑法第二百十六條、第二百十五條之行使業務上登載不實文書
    罪、第三百三十六條第二項之業務侵占罪及稅捐稽徵法第四十三條第一項之幫助
    逃漏稅捐罪。被告王釔閩另犯稅捐稽徵法第四十一條之罪。被告申○○、乙○○
    、丙○○與焦希珍、張淡生、卯○○、天○○、壬○○（以上五人各介紹捐贈部
    分）間各具有犯意聯絡及行為分擔，分為共同正犯。又被告乙○○、丙○○與己○○、王守仁與天○○、焦希珍間（以上二人各介紹捐贈部分），各具有犯意聯
    絡及行為分擔，分為共同正犯。其明知為不實之事項，登載於其業務上作成之文
    書後進而行使，偽造之低度行為應為行使之高度行為所吸收，不另論罪。被告乙○○、丙○○、天○○、壬○○雖非從事親子、金齡協會業務之人，分與從事業
    務之該二協會負責人申○○、己○○、王守仁共犯刑法第二百十六條、第二百十
    五條、第三百三十六條第二項之罪，依刑法第三十一條第一項仍應論以共同正犯
    。被告申○○、乙○○、丙○○及天○○先後多次行使業務上登載不實文書、業
    務侵占及幫助逃漏稅捐罪犯行，均時間緊接，各犯罪構成要件相同，均顯係基於
    概括犯意而為，各應依連續犯規定論以一罪，並均加重其刑。被告申○○、乙○○、天○○所犯上開三罪及王釔閩所犯四罪間，有方法結果之牽連關係，依刑法
    第五十五條後段之規定，應從較重之連續業務侵占罪處斷。被告等所犯業務侵占
    部分及被告王釔閩、乙○○、天○○所犯關於金齡協會部分行為，雖未據起訴，
    惟因此部分犯行與渠等經起訴部分（親子協會）犯行，有連續犯及牽連犯之裁判
    上一罪關係，依審判不可分法則，本院應併予審判，附此敘明。被告乙○○係民
    國七年一月十五日生，於本件犯罪時為滿八十歲之人（其於八十七年七月間侵占
    親子協會十三萬二千元，有如前述），應依刑法第十八條第三項減輕其刑。被告
    壬○○所犯行使業務上登載不實文書罪、業務侵占罪及稅捐稽徵法第四十三條第
    一項之幫助逃漏稅捐罪之間，有方法結果之牽連關係，依刑法第五十五條後段之
    規定，應從較重之業務侵占罪處斷。爰審酌被告申○○係親子協會之理事長，不
    思以正途籌措資金，惟嗣後將捐款收據面額百分之十用於親子協會等情形，被告
    丙○○犯罪之動機、目的、手段，幫助他人逃漏稅之金額達三百八十餘萬元，犯
    罪後坦承犯行、尚知悔悟等情形，被告乙○○係介紹丙○○與申○○、己○○認
    識，因其在中穿針引線，方有本件金額如此龐大之逃漏稅捐之犯罪，犯罪後飾詞
    圖卸、不知悔改等情狀，被告天○○犯罪之動機、目的、手段，幫助他人逃漏稅
    之金額約五十餘萬元，被告壬○○犯罪之動機、目的、手段，犯罪後飾詞圖卸、
    不知悔改等情狀，分別判處如主文所示之刑。又查被告壬○○行為後，刑法第四
    十一條已於九十年一月四日修正，同年月十日經總統公布施行之，修正後之刑法
    第四十一條規定：「犯最重本刑為五年以下有期徒刑以下之刑之罪，而受六個月
    以下有期徒刑或拘役之宣告，因身體、教育、職業、家庭之關係或其他正當事由
    ，執行顯有困難者，得以一元以上三元以下折算一日，易科罰金。但確因不執行
    所宣告之刑，難收矯正之效，或難以維持法秩序者，不在此限。」「併合處罰之
    數罪，均有前項情形，其應執行之刑逾六月者，亦同」；該規定與修正前刑法第
    四十一條規定：「犯最重本刑為三年以下有期徒刑以下之刑之罪，而受六個月以
    下有期徒刑或拘役之宣告，因身體、教育、職業或家庭之關係，執行顯有困難者
    ，得以一元以上三元以下折算一日，易科罰金。」比較，以修正後之規定較有利
    於被告，是依刑法第二條第一項前段之規定，應適用裁判時之法律即修正後之刑
    法第四十一條規定對被告壬○○所犯之罪併諭知易科罰金之折算標準。此外被告
    申○○、天○○均未曾受有期徒刑以上刑之宣告，有台灣高等法院檢察署刑案紀
    錄簡覆表乙件在卷可稽，經此教訓後，應知警惕，當無再犯之虞，本院因認對其
    所宣告之刑，以暫不執行為適當，爰併予宣告被告申○○緩刑五年，被告天○○
    緩刑四年，以勵自新。
據上論斷，應依刑事訴訟法第二百九十九條第一項前段，稅捐稽徵法第四十一條、第
四十三條第一項，刑法第十一條前段、第二條第一項前段、第二十八條、第五十六條
、第二百十六條、第二百十五條、第三百三十六條第二項、第三十一條第一項、第五
十五條、第十八條第三項、第七十四條第一款，修正後刑法第四十一條第一項前段，
罰金罰鍰提高標準條例第一條前段、第二項，判決如主文。
本案經檢察官黃立維及馮成到庭執行職務。
中    華    民    國      九十一      年      五      月      十      日
                                      臺灣臺北地方法院刑事第九庭
                                          審判長法  官  李英豪
                                                法  官  黃雅君
                                                法  官  林怡秀
右正本證明與原本無異。
如不服本判決，應於判決送達後十日內，向本院提出上訴狀。
        書記官  賴敏慧
中    華    民    國      九十一      年     五       月     十三     日
附表一：
中華民國關懷親子協會部分：
編  號     捐贈人     日  期        捐贈金額（新台幣） 備  註
一、       玄○○     86.12.31      十九萬元
二、       丁○○     86.11.13      三十萬元
三、       子○○     86.12.30      六十七萬元
四、       寅○○     86.9.25       三十五萬元
五、       寅○○     86.6.6        三十萬元
六、       寅○○     86.10.27      十五萬元
七、       戌○○     86.12.12      五十三萬元
八、       戌○○     86.12.26      十萬元
九、       戌○○     86.12.17      五十萬元
十、       地○○     86.12.17      二十四萬元
十一、     未○○     86.12.31      五十萬元
十二、     宇○○     86.12.19      二十萬元
十三、     亥○○     86.12.31      五十萬元
十四、     癸○○     86.6.10       四十萬元
十五、     癸○○     86.9.12       六十萬元
十六、     丑○○     86.12.30      十五萬元
十七、     甲○○     86.2.12       六十萬元
十八、     甲○○     86.4.22       十萬元
十九、     甲○○     86.8.23       十萬元
二十、     午○○     86.5.26       十萬元
二十一、   午○○     86.3.17       二十萬元
二十二、   卯○○     86.1.31       二十五萬元
二十三、   卯○○     86.8.25十六萬元
二十四、   卯○○     86.11.21      三萬元
二十五、   巳○○     86.12.29      八十萬元
二十六、   辛○○     86.12.30      三萬元
二十七、   宙○○     86.10.30      二十萬元
二十八、   戊○○     86.10.16      二十萬元
二十九、   辰○○     86.10.10      十萬元
三十、     庚○○     86.10.17      二十萬元
三十一、   酉○○     86.10.17      二十五萬元
三十二、   丙○○     86.3.18       六萬二千元
三十三、   丙○○     86.10.16      三十萬元
三十四、   丙○○     86.12.30      十五萬元
附表二：
中華金齡關懷協會部分：
編  號     捐贈人     日  期        捐贈金額（新台幣）
一、       宙○○     86.10.30      十五萬元
二、       宙○○     86.12.30      十萬元
三、       戌○○     86.12.18      五十萬元
四、       戌○○     87.12.24      三十萬元
五、       戌○○     87.12.28      二十七萬元
六、       丙○○     87.12.30      四十五萬元
七、       子○○     86.10.30      十五萬元
八、       子○○     86.12.31      十萬元
九、       地○○     86.12.18      三十四萬元
十、       地○○     87.12.24      三十六萬元
十一、     地○○     87.12.28      三十五萬元
十二、     戊○○     87.12.31    十五萬元
十三、     酉○○     87.12.31      三十四萬元
十四、     癸○○     87.12.31      七十萬元
十五、     甲○○     87.8.5        二十萬元
十六、     甲○○     87.10.13      五十萬元
十七、     甲○○     87.12.23      十萬元
十八、     未○○     87年間        五十萬元
十九、     亥○○     86.12.31      三十萬元
二十、     亥○○     87.12.23      八十萬元
附表三：
八十六年逃漏稅額部分：
編號      納稅義務人      逃漏稅金額（新台幣）            備註
一、      玄○○          三萬九千九百元
二、      丁○○          六萬三千元
三、      寅○○          二十三萬九千三百九十八元
四、      宇○○          四萬二千元
五、      丑○○          二萬七千四百十九元
六、      午○○          一萬七千一百九十四元
七、      辰○○、庚○○  五萬四千一百二十元             （夫妻合併申報）
八、      甲○○          十七萬八千七百十五元
九、      卯○○          四萬八千八百三十元
十、      巳○○          二十一萬零四百七十五元
十一、    地○○          十三萬九千八百二十三元
十二、    辛○○、宙○○  七萬五千元                     （夫妻合併申報）
十三、    酉○○          五萬二千五百元
十四、    子○○          四萬二千七百十七元
十五、    戌○○          四十五萬三千元
十六、    亥○○          十六萬零九十一元
十七、    癸○○          四十萬元
十八、    未○○          二十二萬四千二百九十八元
十九、    戊○○          六萬元
二十、    丙○○          三十一萬七千三百三十三元
附表四：
八十七年逃漏稅額部分：
編號      納稅義務人      逃漏稅金額（新台幣）             備註
一、      甲○○          十五萬九千三百七十一元
二、      地○○          二十一萬二千九百八十四元
三、      辛○○、宙○○  六萬九千零四十三元              （夫妻合併申報）
四、      酉○○          五萬一千八百九十九元
五、      戌○○          十六萬三千五百十二元
六、      亥○○          十六萬一百四十九元
七、      癸○○          二十七萬元
八、      戊○○          十二萬元
八、      未○○          十五萬二千元
附表五：
申○○、乙○○、丙○○、天○○及壬○○共同侵占之金額：
編號     捐贈人   侵占之金額（新台幣）    備註
                  （即由親子協會帳戶提
                  還金額）
一、     玄○○   十七萬一千元
二、     戌○○   一百零一萬七千元
三、     子○○   三萬三千五百元
四、     地○○   一萬二千元
五、     未○○   二萬五千元
六、     宇○○   一萬元
七、     亥○○   二萬五千元
八、     甲○○   四萬元
九、     卯○○   三萬零五百元
十、     癸○○   五萬元
十一、   巳○○   七十四萬元              申○○、壬○○共同侵占之金額
十二、   寅○○   四萬元
十三、   丑○○   十三萬五千元
十四、   午○○   二十七萬元
十五、   宙○○                           （編號十五至十九係經由天○○介紹
         辛○○   一萬一千五百元          ，天○○就此部分與申○○、乙○○
十六、   辰○○                           、丙○○等人共同侵占）
         庚○○   一萬五千元
十七、   丁○○   二十七萬元
十八、   酉○○   一萬二千五百元
十九、   戊○○   一萬元
附表六：
己○○、王守仁、乙○○、丙○○及天○○共同侵占之金額：
編號     捐贈人   侵占之金額（新台幣）    備註
                  （即由金齡協會帳戶提
                  還金額）
一、     子○○   八萬三千元
二、     地○○   五萬二千五百元
三、     戌○○   九十六萬三千元
四、     亥○○   五萬五千元
五、     癸○○   三萬五千元
六、     甲○○   四萬元
七、     未○○   二萬五千元
八、     宙○○   一萬二千五百元          （編號八至十係經由天○○介紹，陳
九、     酉○○   一萬七千元              秀鴻就此部分與己○○、王守仁、王
十、     戊○○   七千五百元              忠泉、丙○○等人共同侵占）
附錄本案論罪科刑法條全文：
刑法第二百十六條
行使第二百十條至第二百十五條之文書者，依偽造、變造文書或登載不實事項或使登
載不實事項之規定處斷。
刑法第二百十五條
從事業務之人，明知為不實之事項，而登載於其業務上作成之文書，足以生損害於公
眾或他人者，處三年以下有期徒刑、拘役或五百元以下罰金。
刑法第三百三十六條
一對於公務上或因公益所持有之物，犯前條第一項之罪者，處一年以上、七年以下有
  期徒刑，得併科五千元以下罰金。
二對於業務上所持有之物，犯前條第一項之罪者，處六月以上五年以下有期徒刑，得
　併科三千元以下罰金。
三前二項之未遂犯罰之。
稅捐稽徵法第四十一條
納稅義務人以詐術或其他不正當方法逃漏稅捐者，處五年以下有期徒刑、拘或科或併
科新臺幣六萬元以下罰金。
